臺灣臺中地方法院刑事判決　　　　　　　95年度訴字第3442號
公　訴　人　臺灣臺中地方法院檢察署檢察官
被　　　告　甲○○
　　　　　　　　　　之1號
上列被告因毒品危害防制條例案件，經檢察官提起公訴（95年度
毒偵字第4806號），及同署檢察官移請本院併案審理（95年度偵
字第5655號、5755號），被告於本院受命法官行準備程序時對被
訴事實為有罪之陳述，本院合議庭裁定由受命法官獨任行簡式審
判程序，判決如下：
    主    文
甲○○施用第一級毒品，累犯，處有期徒刑壹年，扣案之海洛因
壹包（淨重貳點柒肆公克，指不包含包裝袋之部分）沒收銷燬之
，空包裝袋壹個（重零點肆貳公克）沒收；又施用第二級毒品，
累犯，處有期徒刑柒月，扣案之甲基安非他命壹包（毛重壹點參
公克，指不包含包裝袋之部分）沒收銷燬之，包裝袋壹個沒收。
應執行有期徒刑壹年陸月，扣案之海洛因壹包（淨重貳點柒肆公
克，指不包含包裝袋之部分）、甲基安非他命壹包（毛重壹點參
公克，指不包含包裝袋之部分）均沒收銷燬之，空包裝袋貳個均
沒收。
    犯罪事實及理由
一、甲○○前曾有竊盜、贓物及違反麻醉藥品管理條例前科，又
    於民國（下同）八十四年九月二日、八十五年五月十三日，
    因違反麻醉藥品管理條例、藥事法案件，經本院及臺灣高等
    法院臺中分院各判處有期徒刑七月、十月，後上開二罪經併
    定應執行刑為有期徒刑一年二月確定；復於八十五年十月十
    一日、八十五年十月十九日，再因違反麻醉藥品管理條例、
    藥事法案件，經臺灣高等法院臺中分院、本院各判處有期徒
    刑八月、一年確定，後經送監執行及接續執行，並於八十七
    年一月十三日假釋付保護管束出監，迨八十七年三月二十二
    日假釋期滿未經撤銷視為執行完畢，復於八十七年及八十八
    年間因施用毒品案件，經依本院先後裁定送觀察、勒戒後，
    均無繼續施用毒品傾向，由臺灣臺中地方法院檢察署檢察官
    分別於八十七年七月廿一日以八十七年度偵字第一九三九四
    號及八十八年一月二十五日以八十八年度偵字第一六七七號
    為處分不起訴確定，復因施用第二級毒品安非他命，先送強
    制戒治，並提起公訴，嗣經台灣高等法院台中分院於八十八
    年十二月十二日以八十八年度上易字第二九九一號判處應執
    行有期徒刑一年二月確定，再因施用毒品經本院判處有期徒
    刑八月（第一級毒品部分）、有期徒刑六月（第二級毒品部
    分），定應執行刑為有期徒刑一年確定，因施用毒品經台灣
    高等法院台中分院判處有期徒刑五月確定，嗣經台灣高等法
    院台中分院就上開有期徒刑六月、八月、五月，定應執行刑
    為有期徒刑一年五月確定，於九十四年九月二十七日縮刑期
    滿執行完畢，仍不知悔改，基於決意反覆施用第一級毒品之
    犯意，自九十五年八月三十日起至九十五年十一月二十一日
    止，在台中市○○路某友人之住處，以將海洛因放置於香煙
    內吸食之方式，施用第一級毒品海洛因多次，另基於決意反
    覆施用第二級毒品之犯意，自九十五年八月三十日起至九十
    五年十一月二十一日止，在上開地點，以將甲基安非他命放
    置於玻璃吸食器內，於其下以火燒生煙之方式，非法施用第
    二級毒品甲基安非他命多次。嗣於九十五年八月三十日下午
    五時五十分許，在台中市○區○○路與向上路口因闖紅燈違
    規經警攔查時，經其同意採尿送驗後，因尿液呈甲基安非他
    命及嗎啡陽性反應而查知上情，又於九十五年十一月二十二
    日晚上二十一時十分許，在台中市○區○○路與大德街口再
    因闖紅燈違規經警攔下，因而自動交出其所有之海洛因一包
    （淨重二．七四公克，空包裝重０．四二公克）、甲基安非
    他命一包（毛重一．三公克），經其同意採尿送驗而再查知
    上情。
二、案經臺中市警察局第一分局報請臺灣臺中地方法院檢察署檢
    察官偵查起訴及台中市警察局第三分局報請台灣台中地方法
    院檢察署檢察官偵查後移送本院併案審理。
    理  由
一、上開事實業據被告甲○○於偵審時均坦承不諱，且被告於上
    開查獲時所採集之尿液經送檢驗結果，確呈嗎啡及甲基安非
    他命陽性反應，有查獲後所採集尿液之詮昕科技股份有限公
    司濫用藥物尿液檢驗報告二紙、真實姓名代號對照表二紙、
    法務部調查局九十五年十二月十八日調科壹字第０九五二三
    ０四九七八０號函附鑑定書一紙在卷可稽，並有海洛因、甲
    基安非他命各一包扣案可稽，是被告上揭自白核與事實相符
    ，堪以採信，本件事證已臻明確，被告前開犯行洵堪認定。
    再者，被告曾於八十七年及八十八年間因施用毒品案件，經
    依本院先後裁定送觀察、勒戒後，均無繼續施用毒品傾向，
    由臺灣臺中地方法院檢察署檢察官分別於八十七年七月廿一
    日以八十七年度偵字第一九三九四號及八十八年一月二十五
    日以八十八年度偵字第一六七七號為處分不起訴確定，復因
    施用第二級毒品安非他命，先送強制戒治，於九十二年三月
    二十八日執行完畢釋放，有臺灣高等法院被告前案紀錄表一
    份在卷可憑，是被告本件於強制戒治執行完畢釋放後五年內
    再犯施用毒品之罪，自應依法予以論罪科刑。
二、核被告所為，係犯毒品危害防制條例第十條第一項之施用第
    一級毒品罪及同條例第十條第二項之施用第二級毒品罪。被
    告持有第一級、第二級毒品之低度行為應分別為施用第一級
    毒品、施用第二級毒品之高度行為所吸收，均不另論罪。被
    告曾因施用毒品經台灣高等法院台中分院於八十八年十二月
    十二日以八十八年度上易字第二九九一號判處應執行有期徒
    刑一年二月確定，再因施用毒品經本院判處有期徒刑八月（
    第一級毒品部分）、有期徒刑六月（第二級毒品部分），定
    應執行刑為有期徒刑一年確定，因施用毒品經台灣高等法院
    台中分院判處有期徒刑五月確定，嗣經台灣高等法院台中分
    院就上開有期徒刑六月、八月、五月，定應執行刑為有期徒
    刑一年五月確定，於九十四年九月二十七日縮刑期滿執行完
    畢，有台灣高等法院被告前案紀錄表一紙附卷可憑，其於有
    期徒刑執行完畢後之五年之內，再故意犯本件有期徒刑以上
    之罪，均為累犯，依法均加重其刑。被告固分別多次施用第
    一、二級毒品，惟施用毒品本身具有反覆實施之性質，上開
    多次施用行為，各應分別為一次之評價，附此敘明，移送併
    辦部分固未據公訴人於起訴書中載明，惟與上開業經起訴書
    中載明之部分有集合犯之一罪之關係，且經蒞庭檢察官當庭
    論告時補充，本院自得一併審酌。被告所犯上開犯行，犯意
    各別，罪名亦殊，應分論併罰。爰審酌被告已因施用毒品經
    觀察、勒戒及強制戒治及刑之執行後，猶再犯本件施用毒品
    罪，顯見自制能力薄弱，惟念及其施用毒品之犯行係戕害自
    身，對社會治安尚非危害甚鉅，且犯罪後於本院審理中終能
    坦承全部犯行，態度尚佳等一切情狀，認公訴人具體求刑有
    期徒刑二年，應屬過重，爰分別量處如主文所示之刑並定其
    應執行刑。扣案之海洛因一包、甲基安非他命一包中之第一
    、第二級毒品依法應沒收銷燬之，扣案之包裝袋二只為被告
    所有供犯罪所用之物，業據被告供明在卷，依法應予沒收。
據上論斷，應依刑事訴訟法第二百七十三條之一第一項、第二百
九十九條第一項前段，毒品危害防制條例第十條第一項、第十條
第二項、第十八條第一項前段、第十一條、第四十七條第一項、
第三十八條第一項第二款、第五十一條第五款，判決如主文。
本案經檢察官乙○○到庭執行職務。
中　　華　　民　　國　　96　　年　　1 　　月　　5 　　日
　　　　　　　刑事第十五庭    法  官　陳如玲
以上正本證明與原本無異。
如不服本判決，應於收受送達後10日內向本院提出上訴書狀（應
附繕本）。
                              書記官  楊賀傑
中　　華　　民　　國　　96　　年　　1 　　月　　5 　　日
附錄：本案論罪科刑法條全文
毒品危害防制條例第10條
施用第一級毒品者，處6 月以上5 年以下有期徒刑。
施用第二級毒品者，處3 年以下有期徒刑。
